【裁判字號】    95,破,71
【裁判日期】    950721
【裁判案由】    破產宣告
【裁判全文】
臺灣臺北地方法院民事裁定                95年度破字第71號
聲  請  人  祥新實業有限公司
法定代理人  甲○○
代  理  人  黃忠律師
上列聲請人聲請破產宣告事件，本院裁定如下：
    主  文
聲請駁回。
聲請程序費用由聲請人負擔。
    理  由
一、本件聲請意旨略以：聲請人祥新實業有限公司（下稱祥新公
    司）因經營不善，虧損連連，已無法清償債務，加上因不諳
    稅法，尚滯欠國稅局營業稅及營利事業所得稅及罰鍰亦無力
    繳納，恐負債愈陷愈深，將來大部分債權人無法取得公平受
    償，爰依聲請宣告祥新公司破產俾使所有債權人依破產法規
    定公平受償云云。
二、按破產，對債務人不能清償債務者，宣告之，破產法第57條
    第1項固定有明文；惟按稅捐之徵收，優先於普通債權；納
    稅義務人欠繳本法（即加值型及非加值型營業稅法）規定之
    稅款、滯報金、怠報金、滯納金、利息及合併、轉讓、解散
    或廢止時依法應徵而尚未開徵或在納稅期限屆滿前應納之稅
    款，均應較普通債權優先受償，稅捐稽徵法第6條第1項、加
    值型及非加值型營業稅法第57條亦分別定有明文；且納稅義
    務人若受破產之宣告，營業稅款仍係具優先受償權之破產債
    權（司法院院解字第3578號解釋參照）。由上觀之，營業稅
    款優先於普通債權受償，且在破產程序屬具優先受償權之破
    產債權，倘債務人之財產不足清償營業稅款，其餘債權人之
    普通債權在破產程序即無受償之可能，該程序之進行即無任
    何實益可言，應以裁定駁回該破產之聲請。
三、經查，聲請人主張祥新公司財產現尚有120萬元，不足清償
    債權人財政部臺北市國稅局中南稽徵所之稅款10,360,107元
    、罰鍰38,823,577元、張錦輝90萬元、張鳳長120萬元、林
    裕芳80萬元，固據提出債權人清冊、財產狀況說明書、財政
    部臺北市國稅局中南稽徵所、財政部臺北市國稅局欠稅總歸
    戶查詢情形表等件為證。經本院函查財政部臺北市國稅局中
    南稽徵所，聲請人計滯欠84、85年度營利事業所得稅本稅及
    罰鍰計9,094,441元及89年度營業稅本稅及罰鍰計40,111,63
    6元，總計49,206,077元，而營業稅款具優先受償權，且在
    破產程序仍屬有優先受償權之破產債權，已如前述，是祥新
    公司之財產顯不敷清償應優先受償之營業稅款，則債權人清
    冊所載之其他債權人之普通債權，即無受償之可能，實無宣
    告破產之實益，揆之上開揭說明，應認本件聲請為無理由，
    逕以裁定駁回之。
四、依破產法第5條，民事訴訟法第95條、第78條，裁定如主文
    。
中    華    民    國    95    年    7     月    21    日
                  民事第二庭    法  官  蔡政哲
以上正本係照原本作成
如對本裁定抗告，須於裁定送達後10日內向本院提出抗告狀，並
繳納抗告費新臺幣1,000元
中    華    民    國    95    年    7     月    21    日
                                書記官  曾靖雯


司法院資訊處製作；財團法人民間司法改革基金會備份。
